台灣苗栗地方法院刑事判決　　　　　　　　　　　　　　九十年度易字第五五三號
　　公　訴　人　臺灣苗栗地方法院檢察署檢察官
　　被　　　告　乙○○
右列被告因妨害公務案件，經檢察官提起公訴（九十年度偵字第一二七六號），本院
判決如左：
    主      文
乙○○對於公務員依法執行職務時，施強暴，處有期徒刑肆月，如易科罰金，以佰
元折算壹日；又於公務員依法執行職務時，當場侮辱，處有期徒刑貳月，如易科罰金
以佰元折算壹日。應執行有期徒刑伍月，如易科罰金，以佰元折算壹日。
    事      實
一、乙○○於民國九十年三月五日十一時五十分許，駕駛ＨＮ─二三七八號小客車，
    途經省道台十三線苗栗縣苗栗市大坪頂營區附近，經正在該處查緝毒品之苗栗縣
    警察局刑警隊便服偵查員丁○○、甲○○二人發現乙○○所駕駛之上開車輛車牌
    字跡有遭變造嫌疑，且形跡可疑，即趨前攔查，詎乙○○見狀並未停車，反加速
    逃離現場，嗣經丁○○、甲○○二人駕車追至大坪頂扶輪亭附近始攔獲，經出示
    證件表明渠等係苗栗縣警察局刑警之身分，並與接獲通報趕到現場支援之苗栗縣
    警察局刑警隊小隊長謝其章、苗栗分局南苗派出所制服員警張安凡檢查上開車輛
    時，乙○○明知丁○○、甲○○二人當時係依法執行職務之公務員，竟基於妨害
    公務之故意，與丁○○、甲○○推拉，並抗拒受檢，施強暴於依法執行公務之警
    察，致丁○○受有雙手、左臉多處擦傷瘀等傷害，甲○○受有雙手、右手腕多處
    擦傷瘀血等傷害（傷害部分均未據告訴）。嗣乙○○經警帶上警車欲帶回警局時
    ，復另行基於侮辱公務員之故意，在警車上以「幹你娘」等語，當場侮辱依法執
    行職務之警員。
二、案經苗栗縣警察局移送臺灣苗栗地方法院檢察署檢察官偵查起訴。
    理      由
一、訊據被告乙○○矢口否認有何右揭犯行，並辯稱：丁○○、甲○○出示之警員證
    件當時並無照片，伊不知二人身份，伊並未推、拉警察，致警察受傷，伊當場雖
    有罵「幹你娘」等語，但伊是罵太太莊寶雲，無侮辱警察之故意云云。惟查：
（一）被告駕駛之車號ＨＮ─二三七八號自用小客車車牌字跡粗細不一，顯與監理機
      關核發車牌之正常外觀有別，此有該車牌之照片乙幀附卷可稽，其客觀上已足
      讓查緝之警察合理懷疑該車牌有變造之嫌，並有事實足認被告犯罪嫌疑重大，
      經依警察勤務執行條例第十一條第三款之規定攔檢盤查，被告不但未停車受檢
      ，反加速逃逸，則員警依刑事訴訟法第八十八條之一第一項第三款規定，自得
      逕行拘提被告，並逕行搜索，是員警上開行為顯係依法執行公務無訛。
（二）次查，員警於攔查被告乙○○後，先出示證件表明警察身分，始開始盤查被告
      等情，業據證人即警員丁○○、甲○○迭於偵查中及本院審理中供述明確（參
      見本院九十一年二月一日審判問筆錄），並據證人即被告同車之友人柯義雄於
      警訊時及證人即被告之妻莊寶雲於偵查中證述屬實（參見偵查卷第七頁正面、
      第二十一頁反面），足證被告當時確知丁○○、甲○○二人具有警察身分。況
      當時穿著制服之警察已趕到支援等情，亦據證人甲○○、丙○○到庭證述明確
      ，並有照片二幀附卷可參，是被告辯稱伊不知係盤查者係警察云云，自係事後
      卸責之詞，不足採信。
（三）又警員丁○○、甲○○於駕車追至苗栗縣苗栗市大坪頂將被告攔下，經表明係
      警察身分，被告非但拒不受檢，並出手與丁○○、甲○○等人拉扯，致丁○○
      受有雙手、左臉多處擦傷瘀等傷害，甲○○受有雙手、右手腕多處擦傷瘀血等
      傷害，業據證人丁○○、甲○○於本院審理中供述甚詳，並有衛生署苗栗醫院
      （即臺灣省立苗栗醫院）出具之診斷證明書一紙在卷可憑，被告辯稱伊未拉、
      推丁○○、甲○○二人云云，亦不足採信。是被告具有對於依法執行職務之公
      務員施強暴之故意甚明。
（四）末查，被告經警帶上警車欲帶回警局時，確在警車上以「幹你娘」等語，當場
      侮辱依法執行職務之警員乙節，業據證人丁○○、甲○○、丙○○於本院審理
      中證述明確，並有現場之錄音帶乙捲扣案可資佐證及錄音帶譯文乙份附卷可稽
      ，徵諸被告於本院庭訊中亦坦承確有在警車上罵「幹你娘」等語，則以莊寶雲
      當時已被帶上另一部警車上，而被告乘坐之警車上除被告及執勤員警外，並無
      其他人，衡情被告在警車內罵「幹你娘」等語，自係意在侮辱在警車內依法執
      行職務之員警，被告辯稱伊無侮辱故意云云，自係事後卸責之詞，不足採信。
（五）綜上所述，被告所辯均係事後卸責之詞，不足採信。從而，本件事證明證，被
      告右揭犯行均堪認定，應予依法論科。
二、核被告乙○○所為，係犯刑法第一百三十五條第一項之妨害公務罪及第一百四十
    條第一項之當場侮辱依法執行公務之公務員罪。被告所犯上開二罪間，犯意各別
    、行為互殊、罪名互異，應予分論併罰。至公訴意旨以被告所犯上開二罪間，具
    有方法、結果之牽連關係，認屬牽連犯，應從重依第一百三十五條第一項妨害公
    務罪論處乙節，容有誤會，附此敘明。爰審酌被告犯罪之動機、目的、手段、品
    行、智識程度、所生危害、犯罪後之態度及檢察官之求刑等一切情狀，分別量處
    如主文所示之主刑，且分別諭知易科罰金之折算標準，並合併定其應執行之刑及
    諭知易科罰金之折算標準，以示懲儆。
據上論斷，應依刑事訴訟法第二百九十九條第一項前段，刑法第一百三十五條第一項
、第一百四十條第一項、第五十一條第五款、第四十一條第一項前段，罰金罰鍰提高
標準條例第一條前段、第二條，判決如主文。
本案經檢察官蔡宗熙到庭執行職務。
中      華      民      國      九十一    年      三    月    十五      日
                                    臺灣苗栗地方法院刑事第二庭
                                        法  官  吳  炳  桂
右正本證明與原本無異。
如不服本判決，應於判決送達後十日內，向本院提出上訴狀（應附繕本），上訴於臺
灣高等法院臺中分院。
                                        書記官  楊  慧  萍
中      華      民      國      九十一    年      三    月    十八      日
附錄本判決論罪科刑法條全文：
刑法第一百三十五條第一項：
對於公務員依法執行職務時，施強暴脅迫者，處三年以下有期徒刑、拘役或三百元以
下罰金。
刑法第一百四十條第一項：
於公務員依法執行職務時，當場侮辱，或對於其依法執行之職務公然侮辱者，處六月
以下有期徒刑、拘役或一百元以下罰金。
